---
title: "Entrega 2"
output: html_document
date: '2022-10-07'
---
Ximena Fuenzalida 

Variable 1: Libertad de Expresiòn (expr_data)
Base de datos:  Our World in  Data
justificaciòn: Esta variable mide los indices de libertad, de expresiòn en medios de prensa y en relaciòn a procesos electorales y gobiernos. 
Variable 2: Libertad electoral (elct_data) 
Base de datos: Vdem 
Justificaciòn: la libertad electoral se refiere a la capacidad de ejercer un voto, asi+ì como de postular en porcesos electorales. Este indice en relaciòn a la democracia sirve opara analizar si la libertad en el aspecto electoral influye en los indices democráticos
Variable 3: Alfabetización (Lit_data)
Base de datos: Vdem 
Justificaciòn: La alfabetización como variable sirve para medir el indice de democracia  de los paises con menores tazas de alfabetizacion. 




```{r}
library(rio)
dem_data = read.csv("dem.csv")
exp_data = read.csv("expression .csv")
elct_data = read.csv("elections.csv")
lit_data= read.csv("literacy.csv")
```


```{r}
colnames(dem_data) <- c("Country", "dem_data")
colnames(elct_data) <- c("Country", "elct_data")
colnames(exp_data) <- c("Country", "exp_data")
colnames(lit_data) <- c("Country", "lit_data")

```



```{r}
df1= merge(x =exp_data, y = elct_data, all.x = TRUE)
by= "Country"
```

```{r}
indice1 = merge(x= df1, y= lit_data, all.x =TRUE)
by = "Country"
```

```{r}
indices = merge(x= dem_data, y= indice1, all.x =TRUE)
by = "Country"
```




2. Regresiones
```{r}
m1 = lm(dem_data ~ lit_data+exp_data+elct_data , data = indices)

summary(m1)
```


`
